最高法院刑事判決　　　　　　　　　 111年度台上字第3944號
上　訴　人　劉俊顯



上列上訴人因偽造文書等罪案件，不服臺灣高等法院臺南分院中
華民國111 年5 月31日第二審判決（111 年度上訴字第317 號，
起訴案號：臺灣雲林地方檢察署108 年度偵字第5622號），提起
上訴，本院判決如下：
    主  文
上訴駁回。                                   
    理  由
壹、關於第一審判決附表（下稱附表）二編號1 至7 、9 所示部
    分：
一、按刑事訴訟法第377 條規定，上訴於第三審法院，非以判決
    違背法令為理由，不得為之。是提起第三審上訴，應以原判
    決違背法令為理由，係屬法定要件。如果上訴理由書狀並未
    依據卷內訴訟資料，具體指摘原判決不適用何種法則或如何
    適用不當，或所指摘原判決違法情事，顯與法律規定得為第
    三審上訴理由之違法情形，不相適合時，均應認其上訴為違
    背法律上之程式，予以駁回。
二、原審以上訴人劉俊顯依民國110年6月18日修正施行之刑事訴
    訟法第348條第3項規定僅就第一審判決之量刑及定應執行刑
    部分提起第二審上訴，乃引用第一審判決所載之事實、證據
    、論罪，並維持第一審就附表一至三所載之犯行依想像競合
    犯，從一重論以如附表二編號1至7、9所示業務侵占8罪（想
    像競合另犯行使偽造私文書罪、行使業務登載不實文書罪、
    冒用身分而使用他人交付國民身分證罪、詐欺取財罪、非公
    務機關非法利用個人資料罪）所處之刑之判決。駁回其在第
    二審上訴。已詳述其量刑之理由。從形式上觀察，並無足以
    影響判決結果之違法情形存在。
三、按刑之量定，係屬事實審法院得依職權自由裁量之事項，苟
    已以行為人之責任為基礎，並審酌刑法第57條各款所列情狀
    而合於法律規定之範圍，並無違反公平、比例及罪刑相當原
    則而濫用其裁量者，即不得遽指為違法。原審就上訴人本件
    犯行，以其責任為基礎，具體審酌刑法第57條所定各情，予
    以綜合考量，而維持第一審所為刑之量定，已於判決說明裁
    量之理由，既未逾越法定刑範圍，復無違反罪責原則、公平
    原則之情事，自無違法可言。上訴意旨並未具體指摘原判決
    有何違誤，僅泛謂：上訴人係因積欠當鋪及地下錢莊債務不
    得已才犯罪；其間多件係同時間侵占被害人款項，僅核貸時
    間有差，應予整體評價；上訴人已真心認錯面對，實係無資
    力還清債務；上訴人並未危害社會，倘入獄未能照顧家人，
    恐將造成社會困擾，懇請法院審酌其無前科素行良好，給予
    適當刑期，使其能繼續照顧母親及女兒等語。仍係就原審量
    刑裁量權之適法行使，任意指摘，自非適法之第三審上訴理
    由。
四、綜上，應認上訴人此部分上訴為違背法律上之程式，予以駁
    回。另本件既從程序上駁回，上訴意旨請求宣告緩刑，自無
    從審酌，附此敘明。
貳、關於附表二編號8 部分：
    按刑事訴訟法第376 條第1 項所列各罪之案件，經第二審判
    決者，除有同條項但書之情形外，不得上訴於第三審法院，
    為該法條所明定。本件上訴人所犯如附表二編號8 所示業務
    侵占罪、行使業務登載不實文書罪部分，原審係維持第一審
    依刑法第336 條第2 項、第216 條、第215 條論處罪刑，核
    屬刑事訴訟法第376 條第1 項第3 、1 款之案件，且無同條
    項但書所列情形。依首開說明，既經第二審判決，自不得上
    訴於第三審法院，上訴人猶就此部分提起上訴，顯為法所不
    許，應予駁回。              
據上論結，應依刑事訴訟法第395條前段，判決如主文。
中    華    民    國   111    年    9     月    19    日
                  刑事第二庭審判長法  官  林  勤  純  
                                  法  官  李  釱  任  
                                  法  官  黃  斯  偉  
                                  法  官  吳  秋  宏  
                                  法  官  王  梅  英  
本件正本證明與原本無異
                                  書記官
中    華    民    國   111    年    9     月    21    日